【裁判字號】    97,易,203
【裁判日期】    970331
【裁判案由】    偽造文書等
【裁判全文】
臺灣新竹地方法院刑事宣示判決筆錄      97年度易字第203號
公  訴  人  臺灣新竹地方法院檢察署檢察官
被      告  戊○○
                    （現於台中監獄苗栗分監另案執行中）
            甲○○
            丁○○
                    號
            丙○○
上列被告等因偽造文書等案件，檢察官提起公訴（96年度偵字第
4862 號 、6518號、97年度偵字第706 號）後，聲請改依協商程
式而為判決，本院於中華民國97年3 月31日下午4 時在本院刑事
第5 法庭宣示判決，出席職員如下：
法官起立朗讀判決主文、犯罪事實要旨、處罰條文，及告以上訴
限制、期間並提出上訴狀之法院，且諭知記載其內容：
一、主  文：
    戊○○共同犯詐欺取財罪，處有期徒刑伍月，如易科罰金，
    以新臺幣壹仟元折算壹日。
    丁○○共同犯電子遊戲場業管理條例第二十二條之非法營業
    罪，處有期徒刑參月，如易科罰金以新臺幣壹仟元折算壹日
    。又犯賭博罪，處罰金新臺幣陸仟元，如易服勞役以新臺幣
    壹仟元折算壹日。
    丙○○共同犯電子遊戲場業管理條例第二十二條之非法營業
    罪，處有期徒刑貳月，如易科罰金以新臺幣壹仟元折算壹日
    。又共同犯圖利聚眾賭博罪，處有期徒刑參月，如易科罰金
    以新臺幣壹仟元折算壹日。應執行有期徒刑肆月，如易科罰
    金以新臺幣壹仟元折算壹日。
    甲○○共同犯電子遊戲場業管理條例第二十二條之非法營業
    罪，處有期徒刑參月，如易科罰金以新臺幣壹仟元折算壹日
    。又犯賭博罪，處罰金新臺幣陸仟元，如易服勞役以新臺幣
    壹仟元折算壹日。
二、犯罪事實要旨：
（一）戊○○、己○○、乙○○、庚○○（後三人本院另行審結
      ）基於意圖為自己不法所有之詐欺、行使變造、偽造特種
      文書之犯意聯絡，先由乙○○、戊○○提供自己身份證及
      健保卡、庚○○以新臺幣（下同）1000元代價提供郭達昇
      （另為不起訴處分）之國民身份證照片及國民身份證予己○○，再由己○○分別於民國96年7 月底、8 月初，在新
      竹市○○街26之1 號4 樓住處，變造戊○○、乙○○國民
      身份證上之換發日期，並將戊○○國民身份證、健保卡上
      之國民身份證統一編號變造為Ｚ000000000、將乙○○國民
      身份證、健保卡上之國民身份證統一編號變造為Ｚ0000000
      00；並使用郭達昇之國民身份證照片及國民身份證統一編
      號，偽造「梁正明」之身份證、健保卡，己○○每份雙證
      件（國民身份證、健保卡或國民身份證、駕照）收取對價
      5000元。嗣於如附表所示之時地，乙○○及戊○○持乙○○經己○○變造後之國民身份證、戊○○持自己經己○○
      變造後之國民身份證及偽造之「梁正明」國民身份證向如
      附表所示之通信業者申辦如附表所示之門號及手機，致該
      通信業者信以為真，予以核發門號並交付手機，足以生損
      害於他人，戊○○取得上揭門號SIM 卡後，復將其中4 張
      交予己○○，己○○又轉交予庚○○，並將所得之手機賣
      出變現。嗣於96年8 月8 日15時30分許，因全聯通訊行發
      現乙○○之身份資料不實，要求乙○○至新竹市戶政事務
      所申請戶籍謄本，為戶政事務所承辦人員發現乙○○之國
      民身份證係經變造而報警處理，始循線查悉上情，並扣得
      乙○○、戊○○經變造之國民身份證、健保卡、偽造之「
      梁正明」國民身份證、健保卡、其他偽變造不明之國民身
      份證、健保卡、駕照共計5 張、空白健保卡2 張、戊○○
      國民身分證及健保卡黑白影本2 張、郭達昇及「梁正明」
      國民身份證彩色影本1 張、郭達昇及「梁正明」國民身份
      證黑白影本1 張、郭達昇國民身份證彩色影本2 張、熱熔
      槍2 支、油性去光水2 瓶、除油藥水1 瓶、熱熔膠6 支、
      SIM 卡共計14張。
（二）庚○○（綽號宏偉）、辛○○（綽號億盛）【前二人另行
      審結】、甲○○（綽號億豹）、丁○○（綽號尚億）、丙○○（綽號永億）均為經營電子遊戲機檯之「大舞台」集
      團成員，負責開發商家擺放電子遊戲機檯，其等明知「大
      舞台」集團未依電子遊戲場業管理條例之規定辦理營利事
      業登記，竟共同基於違反電子遊戲場業管理條例及供不特
      定人在公眾得出入之場所賭博財物之犯意聯絡，自95年11
      月間起至96年5 月間止，分別在新竹地區多處小吃店如新
      竹市○○路「龍浩豬腳飯」、新竹市青草湖「長生谷養生
      館」、新竹縣竹東鎮「大東魚池」、新竹市○○路○ 段81
      2 號香雞排小吃店及苗栗縣頭份鎮○○路360 號便利商店
      等處所，擺放由「大舞台」集團提供之「大舞台」、「小
      瑪莉」等賭博性電子遊戲機，供不特定顧客投幣與電子遊
      戲機對賭，並將所得賭金先與提供擺設場地之店家對分，
      再與「大舞台」集團之層層上級對分，以之共同經營電子
      遊戲場業。
（三）丙○○、辛○○、與紀長村（綽號耀強，另移由臺灣高雄
      地方法院併案審理）共同基於圖利提供賭博場所、聚眾賭
      博、與不特定人在公眾得出入場所賭博財物之犯意聯絡（
      丙○○、辛○○部分乃承前同一之賭博犯意），由紀長村
      自95年間起，在臺中市○○路○ 段101 號2 樓之1 租屋處
      （萬德大樓）共同經營「長鴻股份有限公司」（下稱長鴻
      公司）運動競賽簽賭網站，在該網站之公眾得以出入之場
      所，供不特定人上網簽賭中華大聯盟職業棒球賽、美國大
      聯盟職業棒球賽等運動競賽，以該運動競賽之勝負為條件
      ，聚眾賭博財物，並在臺灣各處招募代理商，以臺灣土地
      銀行臺中中港分行紀長村帳戶作為與代理商、賭客賭資往
      來帳戶，並提供上開網站帳號、密碼予辛○○、丙○○2
      人做為其下線代理商，由辛○○、丙○○等下線代理商分
      別招攬甲○○、丁○○、綽號「芭樂」、「林益新」、「
      億銘」等不特定賭客依上開網站之賭法、賠率，以每注1
      萬元為單位自行上網或由下線代理商辛○○、丙○○2 人
      代為下注簽賭國內外職業運動賽事；每週結帳1 次，再由
      下線代理商彙整賭客下注輸贏之金額明細交予紀長村，紀
      長村由每注賭金中抽佣百分之5 ，並與賭客約定將賭金匯
      入紀長村前開銀行帳戶或賭客指定之銀行帳戶，以此聚眾
      賭博並提供賭博場所；另辛○○、丙○○2 人亦分別自96
      年6 月底、95年5 、6 月間起，至96年9 月間紀長村所經
      營前開運動簽賭網站經高雄市政府警察局查獲為止多次下
      注簽賭。嗣經台灣新竹地方法院檢察官指揮法務部調查局
      新竹縣調查站循線於96年9 、10月陸續查獲。並扣得2/27
      永新17400 等資料1 張、億豹名片4 張、筆記本1 本、L7
      634 等資料筆記本1 本、筆記本（一）、（二）、（三）
      、（四）、（五）各1 本、電玩IC板1 片、帳冊（一）、
      （二）、（三）、（四）各1 本、機臺保管條1 張、預借
      款帳冊1 冊、借支本帳冊1 冊、預借款冊1 冊、統計表冊
      1 冊、統計表單2 張、遊戲機臺說明書1 冊等物。
三、處罰條文：
    刑法刑法第212 條、第216 條、第266 條、第268 條、第33
    9 條、電子遊戲場業管利條例第15條、第22條。
四、被告戊○○部分，原起訴僅提及刑法第212 條、第216 條，
    然經公訴人當庭增列刑法第339 條之詐欺罪，併此敘明。
五、至扣案之物仍有據為認定其餘未審結之被告成罪與否之物證
    ，暫不宣告沒收，附此敘明。
六、協商判決除有刑事訴訟法第455 條之4 第1 項第1 款於本訊
    問程序終結前，被告撤銷協商合意或檢察官撤回協商聲請者
    ；第2 款被告協商之意思非出於自由意志者；第4 款被告所
    犯之罪非第455 條之2 第1 項所定得以協商判決者；第6 款
    被告有其他較重之裁判上一罪之犯罪事實者；第7款 法院認
    應諭知免刑或免訴、不受理者情形之一，及違反同條第2 項
    「法院應於協商合意範圍內為判決；法院為協商判決所科之
    刑，以宣告緩刑或2 年以下有期徒刑、拘役或罰金為限」之
    規定者外，檢察官與被告均不得上訴。
七、如有前項得上訴之情形，得自收受宣示判決筆錄送達之日起
    10 日 內，向本院提出上訴書狀，上訴於第二審法院。
中    華    民    國    97    年    3     月    31    日
                刑事第二庭  書記官  陳美利
                            法  官  李毓華
以上筆錄正本係依照原本作成。
中    華    民    國    97    年    3     月    31    日
                            書記官  陳美利
附錄本案論罪科刑法條：
刑法第339條第1項：
意圖為自己或第三人不法之所有，以詐術使人將本人或第三人之
物交付者，處5年以下有期徒刑、拘役或科或併科1,000元以下罰
金。
中華民國刑法第212條
偽造、變造護照、旅券、免許證、特許證及關於品行、能力服務
或其他相類之證書、介紹書，足以生損害於公眾或他人者，處1
年以下有期徒刑、拘役或3 百元以下罰金。
中華民國刑法第216條
行使第210 條至第215 條之文書者，依偽造、變造文書或登載不
實事項或使登載不實事項之規定處斷。
中華民國刑法第266條
在公共場所或公眾得出入之場所賭博財物者，處1 千元以下罰金
。但以供人暫時娛樂之物為賭者，不在此限。
當場賭博之器具與在賭檯或兌換籌碼處之財物，不問屬於犯人與否，沒收
之。
中華民國刑法第268條
意圖營利，供給賭博場所或聚眾賭博者，處3 年以下有期徒刑，
得併科3 千元以下罰金。
電子遊戲場業管理條例第15條
未依本條例規定辦理營利事業登記者，不得經營電子遊戲場業。
電子遊戲場業管理條例第22條
違反第 15 條規定者，處行為人 1 年以下有期徒刑、拘役或科或併科新台
幣50萬元以上 250 萬元以下罰金。
附表


司法院資訊處製作；財團法人民間司法改革基金會備份。
